臺灣彰化地方法院民事判決　100年度訴字第631號
原　　　告　吳文欽
訴訟代理人　周黛婕律師
複代理人　　陳國偉律師
被　　　告　廖偉安
受　告　知
訴　訟　人　林秋景
上列當事人間請求分割共有物事件，本院於民國100年11月9日言
詞辯論終結，判決如下：
    主      文
兩造共有坐落彰化縣北斗鎮○○段717地號、面積3776.28平方公
尺土地，如附圖所示1555-2A部分面積292.28平方公尺分歸被告
廖偉安取得；1555-2B部分面積3484平方公尺分歸原告吳文欽取
得。
訴訟費用由被告負擔10000分之774，餘由原告負擔。
    事實及理由
一、原告主張坐落彰化縣北斗鎮○○段717地號（重測前為東北
    斗段1555-2地號）、面積3776.28平方公尺土地為兩造所共
    有，原告之應有部分為10000分之9226，被告之應有部分為
    10000分之774，該筆土地無不能分割之情形，兩造間亦無不
    能分割之特約，且就分割方法不能達成協議，爰依民法第82
    3條第1項、第824條第2項規定，請求分割系爭土地等語，並
    聲明依附圖所示方案分割，將1555-2A部分分歸被告取得，1
    555-2B部分分歸原告取得。
二、被告對於原告主張之事實並無意見，聲明同意依照附圖所示
    方案分割。
三、原告主張之事實，業據提出土地登記謄本及地籍圖謄本等件
    為證，且為被告所不爭執，應認為真正。從而，原告依民法
    第823條第1項、第824條第2項規定，訴請分割系爭土地，於
    法有據，應予准許。
四、經查系爭土地略呈梯形，南側較北側為寬，其東側即附圖所
    示1555-2A部分為被告所分管，種植羅漢松，西側即附圖所
    示1555-2B部分為原告所分管，由受告知訴訟人林秋景種植
    水稻，此有上開土地登記類謄本及地籍圖謄本附卷足憑，並
    經本院履勘現場，囑託彰化縣北斗地政事務所派員測量明確
    ，製有勘驗筆錄、略圖及附圖所示之土地複丈成果圖在卷可
    稽，且為兩造所不爭。本院參考上述事實，並斟酌原告請求
    依附圖所示方案分割，被告亦為同意，以及依附圖所示方案
    分割符合兩造分管使用現況等情，認附圖所示分割方案確屬
    公平、妥適，爰定分割方法如主文第一項所示。
五、按應有部分有抵押權或質權者，其權利不因共有物之分割而
    受影響，但有下列情形之一者，其權利移存於抵押人或出質
    人所分得之部分：（一）權利人同意分割。（二）權利人已
    參加共有物分割訴訟。（三）權利人經共有人告知訴訟而未
    參加，民法第824條之1第2項定有明文。本件原告曾就系爭
    土地應有部分10000分之9226設定最高限額新台幣300萬元之
    抵押權予訴外人林秋景，本院業依原告之聲請，將本件訴訟
    告知抵押權人林秋景，林秋景雖未到庭表示意見或參加訴訟
    ，揆諸前述說明，其抵押權仍應移存於抵押人即原告所分得
    如附圖所示1555-2B部分，附此敘明。
六、訴訟費用負擔之依據：民事訴訟法第78條、第80條之1。
中    華    民    國   100    年    11    月    23    日
                    民事第二庭    法  官  廖國佑
以上正本係照原本作成。
如對判決上訴，應於判決送達後20日內向本院提出上訴狀。如委
任律師提起上訴者，應一併繳納上訴審裁判費。
中    華    民    國   100    年    11    月    24    日
                                  書記官  林怡吟